【裁判字號】    89,重上更(三),97
【裁判日期】    891121
【裁判案由】    偽造文書等
【裁判全文】
台灣高等法院台中分院刑事判決                八十九年度重上更(三)字第九七號
    上  訴  人  乙○○
    即 自訴 人
    代  理  人  楊大德  律師
                丁○○
右上訴人因自訴被告等偽造文書案件，不服台灣彰化地方法院中華民國八十三年十一
月廿五日第一審判決（民國八十三年度自字第四一號），提起上訴，經判決後，由最
高法院第三次撤銷發回更審，本院判決如左：
    主  文
上訴駁回。
    理  由
一、上訴人即自訴人乙○○（下稱自訴人）在原審法院自訴意旨略以：被告甲○○（
即林村澄）係東伸紡織股份有限公司（下稱東伸公司）之負責人，自訴人係股東
    ，被告甲○○利用其保管自訴人所有之印章暨坐落彰化縣伸港鄉○○段0000
    －000地號、0000－000地號、0000－000地號、0000－0
    00地號等四筆土地 (即附表編號三、四、五、六所示)所有權狀之便，勾串知
    情之妻舅即被告丁○○以贈與為原因，偽造贈與契約書，並持向彰化縣和美地政
    事務所辦理所有權移轉登記與被告甲○○，詐得不法利益，足以生損害於該地政
    事務所及自訴人，因認被告二人涉有刑法第二百十六條、第二百十條、第二百十
    四條、第三百三十九條第二項之行使偽造私文書、使公務員登載不實及詐欺得利
    罪嫌等情。
二、按犯罪事實應依證據認定之，無證據不得推定其犯罪事實；又不能證明被告犯罪
    或其行為不罰者，應諭知無罪之判決，刑事訴訟法第一百五十四條第三百零一
    條第一項分別定有明文。又認定犯罪事實所憑之證據，無論其為直接或間接證據
    ，在訴訟上之證明均須於通常一般之人均不致有所懷疑而得確信其為真實之程度
    ，始得據為有罪之認定，倘其證明尚未達到此一程度而有合理之懷疑存在，以致
    無從形成對被告不利之確信時，依據罪疑利益歸於被告之法則，即應儘先為有利
    被告之判斷，不得徒憑主觀上之臆測遽行排除有利於被告之可能，最高法院七十
    六年臺上字第四九八六號著有判例足參。訊據被告甲○○、丁○○堅決否認有何
    行使偽造私文書、使公務員登載不實或詐欺得利之犯行。被告甲○○辯稱：該四
    筆土地，係渠於民國（下同）六十年間出資購買，除此之外，又購買另四筆土地
    ，因渠當時無自耕能力，乃經渠弟乙○○同意，以乙○○之名義辦理登記，且有
    些是放領土地，有些欠租金，要各種稅捐繳清後，遲至六十四、六十六年才登記
    ，土地所有權狀均由渠保管，但未保管乙○○之印章，是乙○○拿印章及身分證
    與渠一同去聲請印鑑證明書，因乙○○說土地係渠要登記，叫渠自己填載印鑑證
    明申請書，渠才代乙○○填寫申請書，確係乙○○同意，交付印鑑及印鑑證明書
    ，始辦理所有權移轉登記。又父親林見舉債度日，無餘力購置田產，亦不可能將
    八筆土地，全部贈與乙○○；另自七十六年左右，東伸公司實際由乙○○與林萬
    來經營等語，被告丁○○辯稱：是經乙○○同意，提出證件才辦理，土地申請書
    等文件，只要蓋本人印鑑章就可以，不用本人簽名，且只要證件齊全，即可檢送
    辦理，不一定要本人在場等語。
三、本件自訴人雖自原審審理時，一再供陳其未與被告甲○○一起申請印鑑證明，乃
    被告甲○○假冒其身分，持其身分證及印鑑章前往戶政事務所辦理印鑑證明，再
    持往地政事務所辦理前開土地之過戶等語。
四、本院查：
  (一)被告甲○○與自訴人乙○○係兄弟關係，與案外人林萬來，均係林見之子，林見
    於七十三年七月一日死亡。被告與自訴人及林萬來共同經營東伸公司。如附表所
    示土地八筆 (不動產坐落、所有權移轉登記及抵押權設定登記等事項，均如附表
    所載)，原係登記自訴人乙○○所有，附表編號三、四、五、六等四筆土地，於
    七十九年八月二十四日，以贈與為原因，移轉登記為被告甲○○所有等情，為兩
    造一致供承在卷，並有土地登記簿謄本、土地登記申請書、贈與稅繳清證明書、
    贈與財產明細表、所有權移轉契約書、自訴人之印證證明書、戶籍謄本等影本附
    原審卷可考。
  (二)被告、自訴人及林萬來等三人於八十二年二月廿五日，在黃朝東、丙○○、黃春
    菊之見證下，訂立「兄弟分配家產合約書」，內容略以：I立合約書人甲○○、
    乙○○、林萬來等三人為黃春菊、甲○○、乙○○等名義下之家產座落：伸港鄉
    ○○段一二四─一四二、一二四一─一四三、一二四一─一四四、一二四一─一
    四五、一二四一─二二九、一二四一─二三○、一二四一─二三一、一二四一─
    二三二及一一七○─二地號等九筆土地經三方及見證人之協商約定事項如后（即
    附表所示八筆土地，另加一一七０─二地號土地)。II分配方法：由甲○○取得
    一二四─一四五、一二四一─二二九地號二筆 (即本件訟爭附表編號四、五)，
    乙○○取得一二四─一四四 (即本件訟爭編號三)、一二四一─一四三、一二四
    一─二三一、─一二四一─二三○ (即本件訟爭附表編號六)、一一七○─二等
    五筆土地，林萬來取得一二四一─一四二、一二四一─二三二等二筆。III分配後
    各筆土地產權情形不符合者，須調整所有權人名義時，各方應提出所需證件供代
    書辦理名義變更登記，其一切稅費由各取得者自行負擔。Ⅳ另泉州村祖產建地，
    於本約成立之同時，三人未知面積，倘若面績在八十坪以內（含八十坪）全部歸
    甲○○所有，超過八十坪以上，就超過部份按持分分配由林萬來取得三分之一，
    餘由甲○○取得，其過戶費用同前條約定由取得人各自負擔。Ⅴ以上土地前供抵
    押擔保債額新台幣二百五十萬元正自本約成立之同時，由林萬來負擔，利息亦自
    本日起由其負擔，絕無異議等情，有該合約書影本附本院卷可考，兩造對有上開
    分配家產之事實及合約書之真正均供述在卷。
  (三)自訴人雖稱系爭土地乃其父生前所購贈，故以其名義登記云云，又證人即自訴人
    之胞姊林純英及自訴人之胞弟林萬來於本院前審時雖均證稱：前開土地係彼等父
    親所購，贈與自訴人；兄弟三人都有分到父親的土地，過戶給誰就分給他，沒有
    再拿回來分等情（本院上訴字卷第五九頁背面、第一六○頁背面；本院重上更(二)
    卷第三十六頁－第三十七頁），惟核與林萬來於原審審理時最初證稱：「．．．
    父親過世前有叫我們將其名下之土地先分配，但是乙○○名義之土地未提到怎麼
    分配，因係兄弟，公司又合夥，所以都對這八筆土地都沒有談起」「渠不知道（
    父親當時買土地是要給自訴人乙○○），只於要過世時，交代我們兄弟對那些土
    地要好好分配而已」（見原審卷第八十二頁正背面）等語不符，則果系爭土地確
    為自訴人之父生前購贈與伊，自訴人豈會於前揭八十二年二月二十五日在家族黃
    朝東等人之見證下，訂立「兄弟分配家產合約書」，就其所有附表八筆土地重為
    分配，是自訴人及證人林純英及林萬來於本院前審之證言，難信為真實。
  (四)如附表所示土地，除編號三外，其餘七筆均於六十六年一月二十九日，以林見為
    債務人，向伸港鄉農會設定本金最高限額四十五萬元之抵押權，有土地登記簿影
    本可查。再系爭以自訴人名義登記之土地，曾向台灣省合作金庫彰化支庫、彰化
    縣伸港鄉農會及台中區中小企業銀行辦理貸款，其中台灣省合作金庫彰化支庫及
    彰化縣伸港鄉農會部分，因時日已久，現已無資料可查，有該支庫及農會八十五
    年二月八日及同年一月廿七日復函在卷（本院上訴字卷第一二四頁及第一三五頁
    ），惟向台中區中小企業銀行所貸得之款項，係存入乙○○帳戶，並由乙○○繳
    納利息，七十七年十一月廿九日證人林萬來提供土地二筆與自訴人辦理貸款，迨
    本件土地辦理過戶與被告甲○○後，仍由自訴人及被告甲○○各借款一百二十五
    萬元，償還原欠二百五十萬元等情，亦據台中區中小企業銀行八十五年二月十日
    函復本院綦詳（見本院上訴字卷第一三七頁至一三八頁），又該系爭土地所貸借
    之款項乃用於自訴人、被告甲○○及證人林萬來所合組之東伸公司所用，亦為自
    訴人所自承（本院上訴字卷第一五四頁），則果該四筆土地乃自訴人之父購贈與
    自訴人，自訴人焉肯如其所言，由其個人繳交利息，卻將貸借款項交給公司使用
    ，而不要求公司負擔利息，及不虞該四筆土地如因公司週轉不靈，無法償還時，
    前開土地須遭拍賣，致自己虧損之理。可見系爭土地雖先由林見登記為自訴人名
    義所有，惟在自訴人、被告甲○○及證人林萬來兄弟間，仍屬林見之遺產，惟不
    若一般仍登記為被繼承人名義之遺產，需各繼承人達成分割遺產之協議後，始登
    記為各繼承人所有，在本件登記為各人名義之土地，原則上固為各人所得處分，
    惟如經協議再分配後，原土地登記名義人即負有協同辦理所有權移轉登記之義務
    ，被告甲○○即在自訴人之同意將系爭四筆土地歸其所有之情形下，由自訴人協
    同辦理土地所有權移轉登記。益見自訴人所言，前開土地乃自訴人之父所購贈，
    始終屬於其所有云云，並非實在。
  (五)至自訴人是否陪同被告前往彰化縣伸港鄉戶政事務所申領被告之印鑑證明書一節
    ，證人即彰化縣伸港鄉戶政事務所受理本件印鑑證明書之承辦人員徐總乾於原審
    及本院前審證稱：本人申請印鑑證明書應附身分證及印鑑章，要核對印章及身分
    證上之相片跟來申請者是否符合，委託他人申請時，須多一份委託書，要代理人
    之身分證，不是本人又無委託書，就不能申請，代理人是無法冒充本人，本人在
    場亦可由他人代寫印鑑證明申請書，但核發時，要本人在場核對身分證，沒有本
    人身分證，不可能核發，依渠之作法，本人自己來申請或是本人有到場而由他人
    代簽時，均有於印鑑證明書「當事人」欄右邊劃一條線，本件情形自訴人一定有
    在場；本件之印鑑證明確係乙○○親自來申辦，因如由別人代辦須附委託書。本
    件當時渠有核對過乙○○之印章、身分證及其上之相片為其本人無訛，不會因乙○○與甲○○係兄弟，長相相像而弄錯等語（見原審卷第一一一頁至一一二頁、
    一二二頁至一二三頁；本院上訴字卷卷第一七三頁至一七四頁；本院更(一)卷第六
    二頁背面、第六三頁），又參酌卷附印鑑證明申請書當事人欄右邊確有劃一直線
    （見警卷第十二頁），且證人徐總乾七十九年一至六月中旬所承辦由當事人親自
    辦理之印鑑證明申請案件五百二十九件，其中四百九十二件有在當事人欄旁劃一
    直線，另三十七件則無，亦據彰化縣伸港鄉戶政事務所八十五年六月五日伸鄉戶
    字第九四六號函復在卷（本院上訴字卷第一七九頁－第一八○頁）。另質諸自訴
    人亦供明係自己保管其國民身分證，並未放置於其與被告共同使用之保險櫃等情
    （原審卷第九十七頁），據此，被告甲○○自無從取得自訴人之國民身分證而冒
    充自訴人本人申請印鑑證明書，又縱被告甲○○取得自訴人之國民身分證而冒充
    為自訴人本人，亦因與國民身分證上照片不符，無法得逞，是以，被告甲○○所
    述：乙○○拿印章及身分證與伊一同去聲請印鑑證明書，僅代乙○○填寫申請書
    一節，堪為信實。彰化縣伸港鄉戶政事務所八十五年六月五日伸鄉戶字第九四六
    號函所載：「該案之所以發生，可能係徐員（即承辦人徐總乾）核對身分證有所
    疏忽造成」，顯屬臆測之詞，且與證人徐總乾之前述證言不符，自難以此函載，
    為被告甲○○、丁○○不利之認定。自訴人既與被告甲○○一同申請印鑑證明書
    ，且右揭四筆土地所有權移轉登記資料均蓋有自訴人之印鑑章，足見應經自訴人
    同意，資料、證件齊全始辦理所有權移轉登記，自訴人指訴被告甲○○盜用其印
    鑑章已難信為真實。
  (六)雖被告甲○○於八十二年二月廿日致自訴人之郵局存證信函謂：「．．．你當兵
    中，本人購買八筆土地，暫時登記你名義，雙方言明以後我要移轉回來，於七十
    九年我兩商量移轉八筆土地回來。請丁○○代書到家。你將印鑑印身份證要『交
    』黃員說：大家是親戚不須代書費印鑑謄本你們自己聲請才拿到我處替你們辦，
    你當面『交』我去領。當時你只提四筆給我，我要八筆全部移轉回來。你云先移
    轉四筆好以後再過四筆，我最近再追四筆要移轉。你反面不給我。反而說我竊去
    ．．」等語，其中「交」字之意義，自訴人指應為台語發音「ㄍㄠ」，為「交付
    」之意，被告則指應為台語發音「ㄍˇㄚ」，係「偕同」之意，就該存證信函之
    解讀各有不同。查：(1)依證人徐總乾前開證述之情節，自訴人係與被告甲○○一
    同前往戶政事務所申請印鑑證明，則申請得得印鑑證明書後，即被告甲○○領取
    ，已見前述。且依彰化縣伸港鄉戶政事務所八十五年六月五日伸鄉戶字第九四六
    號函復，經抽查證人徐總乾於七十九年元月至六月（六月中旬調職）受理當事人
    親自申請印鑑證明案五二九件，其中四九二件在當事人欄旁劃一直線，另三七件
    則無等語。足見證人此項作業習慣，在不考慮其所證「那卅七件應是我休假出差
    時之職務代理人所承辦」之情形下，亦有高達九成三之實行率，是自訴人徒以證
    人徐總乾是否設詞為有利於己之供證云云，尚屬臆測。(2)被告甲○○於七十九年
    三月卅日取得自訴人之印鑑證明書後，如係持有並盜用自訴人之印鑑章，理應旋
    即辦理所有權之移轉登記，何以遲至七十九年八月廿二日始由被告以自訴人乙○○名義繳清贈與稅，並於同月廿三日書立移轉契約書及同月廿四日辦畢贈與登記
    （見本院更(一)卷第卅四之一頁、第卅五頁及本院調查筆錄），足見自訴人係在心
    不甘、情不願，並儘量拖延之情況下始完成本件系爭四筆土地之移轉登記，被告
    甲○○辯稱：「土地是你要的，你自己寫」「因乙○○說土地係渠要登記，叫渠
    自己填載印鑑證明書」等語，與一般經驗法則即無違背。(3)自訴人既係在心不甘
    、情不願，並儘量拖延之情況下始完成本件系爭四筆土地之移轉登記，顯見被告
    就本件系爭土地之移轉登記處於積極主動之地位，自不得因前述被告甲○○致自
    訴人之存證信函所載及自訴人識字，卻未曾在前開印鑑證明申請書上簽名，遽認
    其必定未曾親自至戶政事務所申請印鑑。在同樣觀點下，上開存證信函之「交」
    ，參照其前後文，在解釋上固應係「交付」之意，然以被告積極主動辦理及自訴
    人消極配合之態度與行為觀之，上開存證信函之文意，無法排除自訴人交付身分
    證及印鑑章予被告後，再偕同被告前往戶政事務所，由被告辦理申領手續之可能
    ，亦即以該存證信函所載事實，不能充分證明自訴人未與被告甲○○一同申請印
    鑑證明書之事實。
  (七)自訴人於本院前審自承：其印章有七、八個，惟僅本案之印章自七十九年間起，
    才置放於公司保險櫃內等情（本院上訴字卷第一七四頁正背面），核與證人林萬
    來於本院所證個人之身分證及印章均由個人保管等語不符（見本院上訴字卷第一
    六○頁背面），且衡諸常情，自訴人既會將重要之身分證自行保管，何以就同等
    重要之本案印鑑卻未自行收藏，又適自七十九年間即本案發生之時間置放於其個
    人無法開啟之保險櫃內，而不虞遭被告甲○○盜用，且亦致自己需使用，尚須央
    求被告甲○○為其開啟，徒增不便之理？又觀諸被告甲○○於八十二年二月廿日
    致自訴人之郵局存證信函謂：「你將印鑑印、身分證要交黃員．．．」等語，可
    證辦理土地移轉登記所需之國民身分證及印鑑章確由自訴人自行保管，並非放置
    在東伸公司保險櫃，再由被告甲○○予以盜用。又自訴人將前開土地過戶與被告
    甲○○時，確曾與被告甲○○至被告丁○○經營之代書事務所委託辦理過戶，已
    據證人即當時在該事務所服務之黃梅子於本院結證在卷（本院上訴卷第九一頁）
    ，核與被告丁○○於原審法院審理被洵以「當時你替他們辦理移轉登記有無會同
    雙方或是委託你」時，供稱「甲○○交予渠，他們二人之印鑑章、資料，渠才去
    辦，乙○○是口頭委託」亦不相違（蓋乙○○亦須會同前往，始能以口頭委託）
    ，況被告丁○○於本院審理時亦明確供稱「辦理系爭土地登記時，乙○○確有到
    渠之事務所，係由黃梅子書寫契約書」（見本院更(一)卷第五二頁反面），以證人
    黃梅子現並未在丁○○之事務所任職，其證言應屬客觀，殊堪採信。況依自訴人
    及被告甲○○所供，除前開四筆土地外，另同段0000－000、一四三、二
    三一、二三二號等四筆土地亦登記為自訴人之名義，且該四筆土地之所有權狀亦
    由被告甲○○保管中，業據被告甲○○於本院審理時提出該四筆土地之所有權狀
    原本及影本（見本院更(一)卷第一一六頁、第五六頁至第五九頁），果被告甲○○
    未與自訴人談妥，僅就本案之四筆土地辦理過戶，依自訴人所言，被告甲○○既
    持有前開八筆土地之所有權狀（含本案四筆），且其已取得自訴人之身分證及印
    鑑，當可一併將本案以外之四筆土地辦理所有權移轉登記與自己，其不法所得當
  可較多，豈有仍保留該四筆仍登記為自訴人名義之土地之理。
  (八)被告甲○○雖稱其於六十四年間尚無自耕能力，故其購買後，信託登記為自訴人
    之名義等語，惟被告甲○○於六十四年一月六日時，已有自耕能力，故據此曾購
    買彰化縣伸港鄉○○段一二四一之四○七號土地，有土地登記簿影本一紙在卷可
    稽（見原審卷第一五五、一五六頁），而前開第0000－000、一四五、二
    二九、二三○地號地乃分別於六十六年七月一日、六十四年九月廿四日、六十四
    年九月廿四日、六十六年七月一日辦理過戶與自訴人，有前述土地登記簿影本可
    稽，足見本案系爭土地既在被告甲○○已有自耕能力後才辦理過戶，果該四筆土
    地確為被告甲○○所購，被告甲○○豈有不要求逕行登記與其自己之理，又被告
    甲○○雖於本院前審請求傳訊證人薛永津、林劉約、曾文洋及曾駿為證，惟其中
    曾駿已於七十三年間死亡，其餘證人迭經原審及本院前審傳喚未到，惟參酌卷附
    薛永津將本案第0000－000號及0000－000號土地所售與之對象乃
    為黃乾，被告甲○○僅為仲介人等情，（甲○○之原名為林金福），有該買賣契
    約書影本一紙在卷可按（本院上訴字卷第卅九頁、四十頁），但證人即薛永津之
    孫媳薛陳和亦僅證明該二筆土地過戶時，係被告甲○○找其蓋章，並未能證明被
    告甲○○出資購買（原審卷第四一頁），再被告甲○○所聲請傳訊之證人林圓雖
    證稱被告甲○○較能賺錢，惟其又證稱聽聞自訴人之父林見提及欲購買本案土地
    等語（原審卷第九八頁正背面），是薛陳和及李林圓之證言，自無法採為認定系
    爭土地為被告甲○○購買之證據。惟按犯罪事實依法應依證據認定之，不得僅以
    被告之反證不能成立，持為認定犯罪之論據，故事實審之法院對於證據之取捨，
    依法雖有判斷之權，然積極證據不足證明犯罪事實時，被告之抗辯或反證縱屬虛
    偽，仍不能以此資為積極證據應予採信之理由（最高法院三十年上字第四八二號
    判例參考），本件縱使被告甲○○所辯系爭土地為其所購買，信託登記為自訴人
    名義云云不可採，惟並無積極證據可供證明被告等有偽造文書等犯行，自不得遽
    以刑責相繩。
五、綜上所述，本案四筆土地應係自訴人之父林見所購，殆為無疑，惟其雖登記為自
    訴人之名義，但並非即以之贈與自訴人（參前述林萬來證言），而係作為日後自
    訴人等兄弟之財產，迨七十九年間，自訴人因認該四筆土地係登記為其所有，自
    得自由處分其土地，而將該暫登記為自訴人名義，實為乃父林見之遺產，辦理所
    有權移轉登記與伊，方符實情，尚不得因自訴人日久生悔，認被告甲○○有前開
    犯行，此外經查無其他積極證據，足認被告甲○○確有行使偽造私文書、使公務
    員登載不實及詐欺得利之犯行，被告丁○○自亦無何罪行可言，原審以被告等犯
    罪不能證明，為無罪之諭知，並無不當，自訴人仍執陳詞上訴，核無理由，應予
    駁回。
六、據上論斷，應依刑事訴訟法第三百六十八條，判決如主文。
中      華      民      國    八十九      年    十一      月  二十一    日
                              臺灣高等法院臺中分院刑事第四庭
                                    審判長法  官  洪  耀  宗
                                          法  官  吳  重  政
                                          法  官  劉  登  俊
右正本證明與原本無異。
如不服本判決應於收受送達後十日內向本院提出上訴書狀，其未敘述上訴之理由者並
得於提起上訴後十日內向本院補提理由書（均須按他造當事人之人數附繕本）。
                                          書記官  吳  麗  慧
中華      民      國    八十九      年    十一      月   二十二   日
附表
一、彰化縣伸港鄉○○段一二四一之一四二田地，面積七二三平方公尺。
    六十四年二月二十五日以買賣為原因，登記為乙○○所有。
    六十六年一月二十九日，以林見為債務人，向伸港鄉農會設定本金最高限額四十
    五萬元之抵押權。七十三年七月三十日，再以黃提為債務人，向上開農會設定本
    金最高限額二百萬元之抵押權。七十五年十一月十一日，以乙○○為債務人，向
    台中區中小企業銀行股份有限公司設定本金最高限額三百萬元之抵押權。
二、彰化縣伸港鄉○○段一二四一之一四三田地，面積八五七平方公尺。
    六十五年八月九日，以買賣為原因，自前手薛永津移轉登記為乙○○所有。
    六十六年一月二十九日，以林見為債務人，向伸港鄉農會設定本金最高限額四十
    五萬元之抵押權。七十三年七月三十日，再以黃提為債務人，向上開農會設定本
    金最高限額二百萬元之抵押權。七十五年十一月十一日，以乙○○為債務人，向
    台中區中小企業銀行股份有限公司設定本金最高限額三百萬元之抵押權。
三、彰化縣伸港鄉○○段一二四一之一四四田地，面積八六七平方公尺。
    六十六年七月一日，以買賣為原因，自前手林劉約移轉登記為乙○○所有，再於
    七十九年八月二十四日，以贈與為原因，移轉登記為甲○○所有。
    七十三年七月三十日，以黃提為債務人，向彰化縣伸港鄉農會設定本金最高限額
    二百萬元之抵押權。七十五年十一月十一日，以乙○○為債務人，向台中區中小
    企業銀行股份有限公司設定本金最高限額三百萬元之抵押權。
四、彰化縣伸港鄉○○段一二四一之一四五田地，面積九一０平方公尺。
    六十四年九月二十四日以買賣為原因，登記為乙○○所有。再於七十九年八月二
    十四日，以贈與為原因，移轉登記為甲○○所有。
    六十六年一月二十九日，以林見為債務人，向伸港鄉農會設定本金最高限額四十
    五萬元之抵押權。七十三年七月三十日，再以黃提為債務人，向上開農會設定本
    金最高限額二百萬元之抵押權。七十五年十一月十一日，以乙○○為債務人，向
    台中區中小企業銀行股份有限公司設定本金最高限額三百萬元之抵押權。
五、彰化縣伸港鄉○○段一二四一之二二九田地，面積三七０二平方公尺。
    六十四年九月二十四日以買賣為原因，登記為乙○○所有。再於七十九年八月二
    十四日，以贈與為原因，移轉登記為甲○○所有。
    六十六年一月二十九日，以林見為債務人，向伸港鄉農會設定本金最高限額四十
    五萬元之抵押權。七十三年七月三十日，再以黃提為債務人，向上開農會設定本
    金最高限額二百萬元之抵押權。七十五年十一月十一日，以乙○○為債務人，向
    台中區中小企業銀行股份有限公司設定本金最高限額三百萬元之抵押權。
六、彰化縣伸港鄉○○段一二四一之二三０田地，面積三七二六平方公尺。
    六十六年七月一日，以買賣為原因，自前手林劉約移轉登記為乙○○所有，再於
    七十九年八月二十四日，以贈與為原因，移轉登記為甲○○所有。
    六十七年三月十四日，以乙○○為債務人，向台灣省合作金庫設定本金最高限額
    六萬五千元之抵押權。七十五年十一月十一日，以乙○○為債務人，向台中區中
    小企業銀行股份有限公司設定本金最高限額三百萬元之抵押權。
七、彰化縣伸港鄉○○段一二四一之二三一田地，面積三八四三平方公尺。
    六十五年八月九日以買賣為原因，自前手薛永津移轉登記為乙○○所有。
    六十六年一月二十九日，以林見為債務人，向伸港鄉農會設定本金最高限額四十
    五萬元之抵押權。七十三年七月三十日，再以黃提為債務人，向上開農會設定本
    金最高限額二百萬元之抵押權。七十五年十一月十一日，以乙○○為債務人，向
    台中區中小企業銀行股份有限公司設定本金最高限額三百萬元之抵押權。
八、彰化縣伸港鄉○○段一二四一之二三二田地，面積三二九七平方公尺。
    六十四年二月二十五日以買賣為原因，移轉登記為乙○○所有。
    六十六年一月二十九日，以林見為債務人，向伸港鄉農會設定本金最高限額四十
    五萬元之抵押權。七十三年七月三十日，再以黃提為債務人，向上開農會設定本
    金最高限額二百萬元之抵押權。七十五年十一月十一日，以乙○○為債務人，向
    台中區中小企業銀行股份有限公司設定本金最高限額三百萬元之抵押權。
                                                                        Ｉ


司法院資訊處製作；財團法人民間司法改革基金會備份。
